【裁判字號】    97,裁,4377
【裁判日期】    970911
【裁判案由】    有關眷舍事務
【裁判全文】
最  高  行  政  法  院  裁  定
                                      97年度裁字第4377號
上  訴  人  甲○○
被 上 訴人  國防部
代  表  人  乙○○
上列當事人間有關眷舍事務事件，上訴人對於中華民國97年6月
11日臺北高等行政法院96年度訴字第3495號判決，提起上訴，本
院裁定如下：
    主  文
上訴駁回。
上訴審訴訟費用由上訴人負擔。
    理  由
一、按對於高等行政法院判決之上訴，非以其違背法令為理由，
    不得為之，行政訴訟法第242條定有明文。是對於高等行政
    法院判決上訴，非主張該判決違背法令以為上訴理由即屬不
    應准許，自應認為不合法而駁回之。
二、本件上訴人對於高等行政法院判決上訴，主張：上訴人於95
    年5月11日以其父李忠雲因作戰為國捐軀，其母李寶弟原經
    被上訴人令准撥配桃園縣忠貞新村278號眷舍（下稱系爭眷
    舍），茲該村改建，遂向陸軍第六軍團指揮部請求核配國宅
    ，被上訴人則以系爭眷舍已改配他人居住，依國軍軍眷業務
    處理作業要點之規定，已配舍之退伍人員死亡時領有眷屬身
    分證之配偶自願轉讓眷舍者，不得以任何理由向軍方申請配
    舍及輔助貸款、購宅。惟上訴人母親李寶弟不識字，亦不認
    識趙復興，被上訴人所核配眷舍居住證迄今仍持有保存，未
    交給任何人，從未簽立過「自願轉讓書」、「轉讓協議」等
    文件，被上訴人所言，顯有不實，應有舉證之責，原審未察
    ，顯有判決不備理由。又上訴人未曾接獲被上訴人之另核配
    通知，無從爭執被上訴人註銷原住戶李寶弟之居住證等語。
    惟查，原審法院以上訴人之母李寶弟原經國防部（43）輸輇
    字2846號令准撥配系爭眷舍，嗣系爭眷舍經前陸軍第一軍團
    司令部以因原配遺眷李寶弟自願轉讓，於63年2月19日以（
    63）明致字第189號令註銷其居住權，及核定系爭眷舍准增
    配趙復興進住，並副知趙復興及李寶弟，另李寶弟縱未接獲
    前揭命令，但前陸軍第六軍團司令部曾以86年12月4日（86
    ）華溯字第14355號簡便行文表函覆上訴人「忠貞新村第278
    號眷舍業於63年2月19日以（63）明致字第189號令改配與訴
    外人趙復興」，正本送達於台北縣永和鎮○○路125巷11弄8
    號4樓，李寶弟於當時亦已知悉前揭行政處分之存在，但李
    寶弟或上訴人均未對該註銷居住權改配眷舍予趙復興之行政
    處分於法定期間內提起行政救濟，該註銷李寶弟眷舍居住權
    之行政處分即已經確定等情，業於判決理由內詳為敘述。核
    其上訴理由，係就原審取捨證據、認定事實之職權行使，指
    摘其為不當，並就原審已論斷者，泛言未論斷，並未具體表
    明原判決有何合於不適用法規、適用法規不當、或行政訴訟
    法第243條第2項所列各款之情形，難認對該判決之如何違背
    法令已有具體之指摘。依首開規定及說明，應認其上訴為不
    合法。
三、據上論結，本件上訴為不合法，依行政訴訟法第249  條第1
    項前段、第104條、民事訴訟法第95條、第78條，裁定如主
    文。
中    華    民    國    97    年    9     月    11    日
                    最高行政法院第六庭
                        審判長法官  吳  明  鴻
                              法官  廖  宏  明
                              法官  林  茂  權
                              法官  侯  東  昇
                              法官  黃  秋  鴻
以  上  正  本  證  明  與  原  本  無  異
中    華    民    國    97    年    9     月    12    日
                              書記官  郭  育  玎


司法院資訊處製作；財團法人民間司法改革基金會備份。
